臺灣高等法院臺南分院民事裁定　九十三年度家抗字第一一六號　　Ｋ
　　　抗　告　人　乙　○　○
　　　　　　　　　送達代收人　.
右抗告人因與相對人甲○○間交付子女強制執行事件，對於中華民國九十三年六月四
日臺灣臺南地方法院九十二年度執字第一三號所為裁定提起抗告，本院裁定如下：
      主    文
抗告駁回。
抗告程序費用由抗告人負擔。
      理    由
一、抗告意旨略以：本件強制執行之標的為兩造之子謝文崴，謝文崴現已六歲，堅拒
    由相對人監護，謝文崴出生五個月後迄今從未見過相對人，且相對人從未探視謝
    文崴，致謝文崴與相對人甚陌生，謝文崴拒絕前往相對人處，非抗告人故意不願
    交付謝文崴給相對人，因此抗告人於本件強制執行時，曾要求相對人常常探視並
    與謝文崴相處，使謝文崴心知相對人為其慈母，而願意前往相對人處所，但相對
    人不顧慮謝文崴之意願及心理上健康發展，而以強制方法命抗告人履行，非抗告
    人應為而不為，原審未察及此，不無誤會。抗告人完全為謝文崴之利益著想，非
    故意不願交付相對人，乃原執行法院竟定五日期間命其交付謝文崴，並表明若其
　　未於期間內交付子女，將裁處怠金新台幣十五萬元，執行法院之執行命令顯有未
　　當，雖經聲明異議，執行法院仍駁回其異議，其裁定亦有未當，求予廢棄原裁定
　　，駁回相對人在原法院民事執行處之執行聲請云云。
二、經查：原審法院於民國九十三年五月二十七日核發之執行命令，係命抗告人應履
　　行上開交付子女行為之期間，並依強制執行法第一百二十八條第一項規定，告知
　　抗告人不於期間履行時將受怠金之裁定，以促抗告人能自動履行其義務，並未具
　　體施以直接強制交付子女之執行行為或以間接強制方法拘提管收債務人，亦無違
　　反囑託執行之問題。原裁定既無停止執行之法定事由，原審法院執行程序並無違
　　誤，則執行法院駁回抗告人之異議，於法並無不合，其仍執陳詞抗告，為無理由
　　，應駁回其抗告。至其主張抗告理由，核係對執行名義之是否妥當所為個人見解
　　，與本件執行程序無，不予論述。
三、據上論結，本件抗告為無理由，依民事訴訟法第四百九十五條之一第一項、第四
　　百四十九條第一項、第九十五條、第七十八條，裁定如主文。
中　　　華　　　民　　　國　　九十三　　年　　　十　　　月　　二十六　　日
　　　　　　　　　　　　　　　　　　臺灣高等法院臺南分院民事第五庭
~B1審判長法官　張　　世　　展
~B2　　　法官　蘇　　清　　恭
~B3　　　法官　吳　　上　　康
右為正本係照原本作成。
如不服本裁定，僅得於收受本裁定正本送達後十日內以適用法規顯有錯誤為理由，向
本院提出再抗告狀（須附繕本一份及繳納再抗告裁判費新台幣一千元），並經本院許
可後始可再抗告於最高法院。
中　　　華　　　民　　　國　　九十三　　年　　　十　　　月　　二十七　　日
~B法院書記官　易　　慧　　玲
【附記】
民事訴訟法第四百九十五條之一第二項準用同法第四百六十六條之一第一、二項規定
：
I對於第二審判決上訴，上訴人應委任律師為訴訟代理人。但上訴人或其法定代理人
　具有律師資格者，不在此限。
II上訴人之配偶、三親等內之血親、二親等內之姻親，或上訴人為法人、中央或地方
　機關時，其所屬專任人員具有律師資格並經法院認為適當者，亦得為第三審訴訟代
　理人。
